【裁判字號】    98,台上,337
【裁判日期】    980121
【裁判案由】    公共危險等罪
【裁判全文】
最高法院刑事判決              九十八年度台上字第三三七號
上  訴  人  甲○○
上列上訴人因公共危險等罪案件，不服台灣高等法院高雄分院中
華民國九十七年十一月十一日第二審判決（九十七年度交上訴字
第六九號，起訴案號：台灣高雄地方法院檢察署九十七年度偵字
第三五六０號），提起上訴，本院判決如下：
    主  文
上訴駁回。
    理  由
一、肇事逃逸部分
按刑事訴訟法第三百七十七條規定，上訴於第三審法院，非以判
決違背法令為理由，不得為之。是提起第三審上訴，應以原判決
違背法令為理由，係屬法定要件。如果上訴理由書狀並未依據卷
內訴訟資料，具體指摘原判決不適用何種法則或如何適用不當，
或所指摘原判決違法情事，顯與法律規定得為第三審上訴理由之
違法情形，不相適合時，均應認其上訴為違背法律上之程式，予
以駁回。本件原判決維持第一審判決，論處上訴人甲○○駕駛動
力交通工具肇事，致人受傷而逃逸罪刑，駁回其在第二審之上訴
，業已敘明依憑告訴人許駿清於警詢之指述、目擊證人古峻宇於
警詢、偵審中及證人即處理肇事現場之員警吳順英於原審之陳述
、卷附重仁骨科醫院告訴人之診斷證明書、道路交通事故現場圖
、道路交通事故調查報告表(一)(二)、道路交通事故現場蒐證照片十
五張等證據資料，並詳述：(一)車禍發生時雖為深夜，然據員警吳
順英證稱：肇事現場路燈很亮，距離一百公尺仍可看清楚等語；
(二)比對卷附現場蒐證照片以觀，告訴人所騎機車之車牌左上方有
黃色烤漆殘留，恰與上訴人所駕營業小客車之烤漆顏色相同，且
上訴人該車右側車身亦留有一道撞擊擦痕，其位置及高度適與告
訴人機車車牌左上方刮痕之高度相吻合；又上訴人之車該撞擊痕
跡，並無銹蝕或髒污，顯屬新產生者；(三)上訴人所舉證人翁日盛
於原審之陳述，無法採為有利或不利上訴人之認定等情，據以指
駁上訴人所辯：伊雖開車行經本件車禍地點，但未撞到告訴人，
伊車之刮痕係很久以前即有等語。從形式上觀察，原判決並無違
背法令之情形。按採證認事本屬事實審法院之職權，倘其所為之
判斷，不違背經驗法則、論理法則，即不能任意指為違背法令，
執為合法之第三審上訴理由。上訴人上訴意旨徒以一己之見，爭
執證人古峻宇、吳順英、翁日盛陳述之證明力及前揭原審比對卷
附現場蒐證照片所得心證，對於原判決理由業已詳為論斷說明之
事項及原審採證認事職權之適法行使，任意指為理由不備、違背
經驗及論理法則，再為事實方面之爭辯，自不足據以辨認原判決
已具備違背法令之形式要件。再者，上訴人於警詢及偵查中業已
坦承於本件車禍發生時，即當日零時四十五分許，行經肇事地點
，於警詢時並稱係於當日零時四十二分許，因有客人叫車，而駕
車欲前往載客等情，有警卷及偵查卷內筆錄可稽。上訴意旨所謂
上訴人係於當日零時四十二分行經肇事地段，並據以指摘原判決
就犯罪時間之認定錯誤，有證據上理由矛盾之違法云云，顯與上
開卷證資料不符，殊非適法之第三審上訴理由。又上訴人於第一
審及原審始終未曾請求勘驗其所駕之車，且對卷附現場蒐證照片
，表示沒有意見，同意引為證據（見第一審卷第四０頁，原審卷
第二七至二八頁），原審未為此項勘驗，亦無上訴意旨所指應於
審判期日調查之證據而未予調查可言。揆諸首揭說明，此部分上
訴並未具備第三審上訴理由之形式要件，其上訴違背法律上之程
式，應予駁回。
二、過失傷害部分
按刑事訴訟法第三百七十六條所列各罪之案件，經第二審判決者
，不得上訴於第三審法院。原判決維持第一審判決論處上訴人刑
法第二百八十四條第二項前段業務過失傷害罪刑部分，核屬刑事
訴訟法第三百七十六條第一款之案件，既經第二審判決，自不得
上訴於第三審法院。上訴人一併提起上訴（未聲明一部上訴，視
為全部上訴），為法所不許。此部分上訴為不合法，亦應予駁回
。
據上論結，應依刑事訴訟法第三百九十五條前段，判決如主文。
中    華    民    國  九十八  年    一    月  二十一  日
                      最高法院刑事第十一庭
                          審判長法官  花  滿  堂
                                法官  黃  正  興
                                法官  陳  東  誥
                                法官  林  錦  芳
                                法官  洪  昌  宏
      本件正本證明與原本無異
                                      書  記  官
中    華    民    國  九十八  年    一    月  二十三  日
                                                      v


司法院資訊處製作；財團法人民間司法改革基金會備份。
